臺灣臺南地方法院新市簡易庭民事判決
109年度新簡字第611號
原      告  吳國順  
訴訟代理人  林雅雯  
被      告  南群耀企業有限公司


代  表  人  王明彬  
訴訟代理人  黃仁譽  
上列當事人間請求損害賠償事件，經本院於民國110年3月5日
言詞辯論終結，判決如下：
    主    文
被告應給付原告新臺幣壹拾肆萬柒仟陸佰肆拾捌元，及自民國一
百零九年十一月十四日起至清償日止，按週年利率百分之五計算
之利息。
原告其餘之訴駁回。
訴訟費用新臺幣伍仟貳佰柒拾元，其中新臺幣貳仟伍佰元由被告
負擔，餘由原告負擔。
本判決原告勝訴部分得假執行。但被告以新臺幣壹拾肆萬柒仟陸
佰肆拾捌元為原告預供擔保，得免為假執行。
    事實及理由
壹、程序事項：
　　訴狀送達後，原告不得將原訴變更或追加他訴，但擴張或減
    縮應受判決事項之聲明者，不在此限，民事訴訟法第255條
    第1項第3款定有明文。原告起訴時原訴之聲明請求「被告應
    給付原告新臺幣（下同）269,090元」，嗣以民國110年1月2
    6日民事準備書狀變更聲明為「被告應給付原告272,048元，
    及自起訴狀繕本送達翌日起至清償日止，按週年利率5％計算
    之利息」，核原告所為係擴張應受判決事項聲明，揆諸前開
    說明，自為適法。
貳、實體事項：　
一、原告起訴主張：
(一)原告為門牌號碼臺南市○○區○○路0段000號之大樓(下稱系爭
    大樓)住戶，被告於109年10月28日下午8時許派員維修系爭
    大樓機械停車格裝置，並表示停放於下層機械停車格原告所
    有車牌號碼0000-00號自用小客車(下稱系爭車輛)無須移出
    。詎因被告之維修人員操作不慎，及僅派1名人員維修無法
    及時按壓設置於外側緊急按鈕等因素，造成上方機械停車格
    裝置往下墜，壓損系爭車輛，造成系爭車輛受損，致原告受
    有以下損失：
　⒈系爭車輛維修費74,858元：系爭車輛經原廠估價維修費需139
    ,746元，其中工資費用67,648元，零件費用72,068元，依0.
    369折舊率計算，折舊後零件費用7,210元。然被告投保保險
    公司表示維修費用過高，僅願賠償25,000元，其餘維修費須
    由原告自行支付，被告亦表示除保險公司賠償金額外，其餘
    超出部分不願負擔，並要求原告改由一般民間維修廠維修即
    可。然一般民間維修廠維修品質參差不齊，且原廠報價具統
    一公開性，維修品質有保障，是原告主張系爭車輛應由原廠
    修復，請求被告給付扣除零件折舊後之維修費用74,858元。
　⒉系爭車輛估價之托車費及往返車廠計程車資共890元：原告於
    系爭事故發生後將系爭車輛交由原廠維修，嗣因被告之保險
    公司表示不願支付維修費用，遂將系爭車輛再拖回，因此支
    出往返原廠共2次計程車資440元，及系爭車輛拖吊費450元
    ，上開費用應由被告賠償予原告。
　⒊原告通勤上班及假日之交通費用130,900元：原告於臺南市西
    港區工作，每日需使用系爭車輛通勤，因系爭車輛受損致每
    日需支出通勤上班交通費單趟350元，來回共700元之計程車
    資。自系爭車輛受損翌日109年10月29日起至110年4月15日
    止，工作日共127日，是原告支出上班通勤交通費共88,900
    元(計算式：700元127日=88,900元)。原告配偶娘家位在臺
    南市麻豆區，因岳父年邁長年身體不適，原告每星期假日會
    與配偶及2子女回麻豆探望，因系爭車輛受損使原告需支出
    單趟630元，往返麻豆車資共1,260元。另原告母親居住高雄
    市大寮區，春節期間須全家回大寮團圓、拜年，由原告住家
    至大寮單趟計程車資1,580元，往返需3,160元，計算自109
    年10月29日起至110年4月15日止，假日共42日，上揭往返麻
    豆、大寮計程車資以單日1,000元為計算，請求被告給付假
    日交通費共42,000元(計算式：1,000元42日=42,000元)。
    綜上，被告應給付原告上班日交通費，及假日交通費共130,
    900元(計算式：88,900元+42,000元=130,900元)。
　⒋系爭車輛停車位乃原告向訴外人胡小姐以每月租金750元承租
    ，系爭車輛遭被告損毀後，因被告不願賠償至今仍未修復只
    能停放於停車格內，期間原告無法使用系爭車輛，然停車位
    租賃契約仍持續，原告每月仍須支付租金750元，是請求被
    告賠償原告109年11、12月及110年1、2月共4個月之停車位
    租金共3,000元(計算式：750元4月=3,000元)。
　⒌系爭車輛於95年2月間出廠迄至系爭事故發生日止雖已出廠14
    年，然車況保養極佳，卻因被告維修疏失壓毀車頂天窗，須
    以切割車體更換車體上方之方式維修，衡諸經驗論理法則，
    系爭車輛之價值勢必受損，是請求被告賠償系爭車輛價值減
    損60,000元。
　⒍原告因鑑定系爭車輛價值減損支出鑑定費用2,400元，此費用
    亦應由被告給付。
(二)並聲明：
　⒈被告應給付原告272,048元，及自起訴狀繕本送達翌日起至清
    償日止，按週年利率5％計算之利息。
　⒉訴訟費用由被告負擔。
二、被告之答辯：
(一)就原告主張系爭車輛維修費74,858元、拖車及計程車費用89
    0元部分被告不爭執。被告於系爭事故後表達願意賠償系爭
    車輛損壞，惟原告尚有其他請求致無法達成合意，造成系爭
    車輛持續無法修復，被告認原告請由上班通勤、假日交通費
    應以系爭車輛實際維修期間，並扣除此段期間未支出油料費
    用為限，且原告平日上班交通費是否達每日700元之多已屬
    有疑，假日交通費不屬必要費用，所提出訴外人方可威駕車
    載送原告上下班、假日出遊等情之手寫收據，因方可威為原
    告友人該收據證明力屬有疑問，且方可威為原告友人，僅以
    手寫憑證證明收取費用，證據效力實有可疑，且所駕非營業
    車輛，原告卻以營業車輛費用請求車資，其合法性亦有疑問
    ，是請求被告給付交通費130,900元並無理由。原告請求被
    告給付每月700元之車位租金共4個月，然該停車位原告於系
    爭事故前已承租，屬原告平時應支出費用，顯非因系爭事故
    增加支出費用，租金支出與系爭事故間無因果關係，此部分
    請求亦屬無理。另系爭車輛價值減損鑑定費用2,400元，被
    告認非必要支出，不願給付。
(二)並聲明：
　⒈原告之訴駁回。
　⒉訴訟費用由原告負擔。
　⒊如受不利益判決，願供擔保准免假執行。　
三、得心證之理由：
(一)按因故意或過失，不法侵害他人之權利者，負損害賠償責任
    ；受僱人因執行職務，不法侵害他人之權利者，由僱用人與
    行為人連帶負損害賠償責任，民法第184條第1項前段、第18
    8條第1項前段分別定有明文。原告主張伊為系爭大樓住戶，
    被告於上開時間派員維修系爭大樓機械停車格裝置，因被告
    維修人員操作不慎，與無法及時按壓緊急按鈕等因素，造成
    上方機械停車格裝置往下墜，壓損位在下方停車格之系爭車
    輛，造成系爭車輛受損等情，並提出現場照片、車損照片等
    件為證。被告對於其員工過失造成系爭車輛受損一事未為爭
    執。本院綜合上開事證，堪信原告主張系爭車輛因被告員工
    過失行為受損等情無訛，依上開民法第184條第1項前段規定
    ，被告員工就系爭車輛之損壞自應負侵權行為損害賠償之責
    。又被告為其員工之僱用人，依上開民法第188條第1項前段
    規定，應負連帶損害賠償責任，亦堪認定。而被害人得選擇
    對連帶損害賠償責任人全部請求或一部請求，是原告僅對僱
    用人即被告起訴請求，自屬適法。
(二)次按不法毀損他人之物者，被害人得請求賠償其物因毀損所
    減少之價額；負損害賠償責任者，除法律另有規定或契約另
    有訂定外，應回復他方損害發生前之原狀；該項情形，債權
    人得請求支付回復原狀所必要之費用，以代回復原狀，民法
    第196條、第213條第1項及第3項亦有明文規定。原告主張因
    系爭車輛受損需支出車輛維修費、托車費及往返車廠計程車
    資、通勤上班及假日之交通費用、停車位租金等費用，並受
    有車輛價值減損、及車輛價值鑑定費等損害，均應由被告賠
    償等情，為被告否認，並以前詞置辯。茲就原告依上開規定
    ，得請求被告賠償之金額，分述如下：
　⒈系爭車輛維修費、托車費及往返車廠計程車資部分：　
　　原告主張經估價系爭車輛維修費用需139,746元，經計算折
    舊後請求被告賠償74,858元，而托運系爭車輛費用及原告往
    返車廠計程車資為890元，並提出瑞達汽車股份有限公司估
    價單、瑞達汽車永康場結帳工單、銷貨明細資料、計程車乘
    車證明等件為據(新簡字卷第65、23、21頁)，經核算上開維
    修費用估價單總金額未計算折舊前確實為139,746元，且被
    告就系爭車輛維修費用、托車費及往返車廠計程車資均不爭
    執，有本院110年1月13日言詞辯論筆錄在卷可考(新簡字卷
    第80頁)，是原告請求被告賠償系爭車輛維修費、托車費及
    往返車廠計程車資共75,748元(計算式：74,858元+890元=75
    ,748元)，核屬有據，應予准許。
　⒉原告通勤上班及假日之交通費用：　
　  ⑴原告主張於臺南市西港區工作，每日需使用系爭車輛通勤
      ，因系爭車輛受損致每日需支出通勤上班交通費單趟350
      元，來回共700元之計程車資，請求自系爭車輛受損翌日
      起至110年4月15日止，工作日共127日之上班通勤交通費
      共88,900元，另原告與妻兒於前揭期間假日共42日，每次
      往返妻子麻豆娘家計程車資1,260元，及過年團圓返鄉至
      高雄大寮區往返計程車資需3,160元，均以單日往返車資1
      ,000元計算之假日計程車資42,000元，亦應由被告賠償等
      云云，為被告否認，並以前詞置辯。查系爭車輛既因本件
      交通事故而送修，原告於修理期間無法使用系爭車輛，依
      通常情形即喪失駕車行駛便利行動之預期利益，如有需要
      勢必向他人租車或支付金錢搭乘其他車輛，就此期間之損
      害，原告自得請求被告賠償。
　  ⑵按私文書應由舉證人證其真正，民事訴訟法第357條前段明
      文規定。而私文書之真正，如他造當事人有爭執者，則舉
      證人應負證其真正之責。原告就假日以每日1,000元計算
      之交通費部分，固提出訴外人方可威署名書面證明假日期
      間載送原告全家人返回麻豆，與春節期間載送返鄉至高雄
      市大寮區之私文書，然揆諸上揭民事訴訟法第357條說明
      ，被告於民事答辯狀內(新簡字卷第142頁)已爭執此私文
      書之真正，原告就此私文書真正未舉證以實其說，亦未提
      出其他證據為佐，是原告此部分舉證尚有未足，其此部分
      請求，無法准許。
　  ⑶依原告提出瑞達汽車股份有限公司估價單記載，估價日期1
      09年10月29日，預定交車日期11/20，有瑞達汽車股份有
      限公司估價單在卷可考(新簡字卷第65頁)，可知系爭車輛
      維修包含假日需23日。又原告請求假日交通費舉證尚有不
      足，不可採認，已如上述，則扣除109年10月29日至109年
      11月20日期間假日6日，系爭車輛維修必要日數共17日。
      系爭事故發生後，原告本得先行將系爭車輛修復後再依侵
      權行為法則向被告請求損害賠償，原告未及時將系爭車輛
      送修，所造成修復前無法使用之不利益，自無從完全加諸
      於被告，方符法理之平。是原告請求被告給付交通費用以
      系爭車輛修復必要日數17日屬合理，其餘152日(計算式：
      原告請求總日數169日-維修必要日數17日=152日)部分非
      屬維修系爭車輛必要時間，所請即屬無據，無從准許。
　  ⑷原告居住地址、工作地址分別為「臺南市○○區○○路○段000
      號」、「臺南市○○區○○○00號」，工作時間大致為自上午8
      時至下午5時，以GOOGLE地圖依前揭地址及設定上午8時為
      抵達時間方式查詢，無適合之大眾運輸交通工具可抵達，
      有原告民事起訴補充理由狀內容所載原告居住地址及工作
      地址、原告之109年10至12月微電腦音樂打卡鐘打卡紀錄
      、GOOGLE地圖查詢結果在卷可參(新簡字卷第43-51、95-1
      00頁)，是原告通勤上班確實有搭乘計程車必要。又以GOO
      GLE網頁搜尋計程車資估算程式，自原告居住地至工作地
      單程所需計程車資約345至350元，與原告主張大致相符。
      而系爭車輛維修必要日數為17日，業如上述，足認原告受
      有無法使用系爭車輛通勤上班之交通費損失為17日，以上
      開通勤上班單程所需計程車資350元，往返車資需700元為
      計算基準，原告通勤上班交通費損失為11,900元(計算式
      ：350元217日=11,900元)，故原告請求被告賠償交通費
      11,900元屬必要且合理，應為准許。至於被告稱須扣除油
      料費用云云，然被告未提出相關證據以供審酌，所辯尚難
      憑採。
　⒊原告承租停車位費用部分：
　　原告主張向胡小姐以月租金750元承租系爭車輛停車位，而
    系爭車輛遭損毀後至今仍未修復只能停放於停車格內，原告
    無法使用系爭車輛卻仍須支付每月租金750元，請求被告賠
    償109年11、12月及110年1、2月共4個月之停車位租金共3,0
    00元云云，為被告所否認，並以前詞置辯。查系爭車輛停車
    位本由原告承租使用，無論系爭車輛能否正常行使供使用，
    該停車位租金乃依原告與胡小姐間租賃關係而生，非因被告
    損毀系爭車輛所生費用，與被告損壞系爭車輛之侵權行為間
    實無相當因果關係，是請求被告賠償系爭車輛停車位自109
    年11月起至110年2月止共4個月租金3,000元，與侵權行為損
    害賠償成立要件不符，原告所請於法未符，無法准許。
　⒋系爭車輛交易價值減損部分：
    ⑴按不法毀損他人之物者，被害人得請求賠償其物因毀損所
      減少之價額，民法第196條定有明文。而損害賠償之目的
      在於填補所生之損害，其應回復者，並非原有狀態，而係
      損害事故發生前之應有狀態，自應將事故發生後之變動狀
      況悉數考慮在內。於物被毀損時，被害人除得請求修補或
      賠償修復費用以填補技術性貶值之損失而回復物之物理性
      原狀外，就其物因毀損所減少之交易價值，亦得請求賠償
      ，以填補交易性貶值之損失而回復物之價值性原狀（最高
      法院101年度台上字第88號判決同此意旨）。
　  ⑵查原告主張因系爭事故致受有系爭車輛經修繕後交易價值
      減損60,000元之損失，雖為被告否認，然經本院委請台南
      市汽車商業同業公會鑑定，該同業公會函復內容：「說明
      ：牌照號碼：7781-NQ，顏色：白色，廠牌型式：2006年2
      月出廠，排氣量：1999CC，該車（即系爭車輛）在正常
      情況下評估109年10月時之市價約估為120,000元左右。
      該車輛(即系爭車輛)發生事故經以切開車體之方式修復後
      之車價約估為60,000元。」有台南市汽車商業同業公會11
      0年1月18日（110）南市汽車商興字第003號函為證（新簡
      字卷第105頁）。依此，系爭車輛確實因系爭事故受有60,
      000元之交易價值減損，揆諸前揭說明，損害賠償之目的
      在於填補所生之損害，其應回復者，並非「原有狀態」，
      而係損害事故發生前之「應有狀態」，自應將事故發生後
      之變動狀況悉數考慮在內。故於物被毀損時，被害人除得
      請求修補或賠償修復費用，以填補技術性貶值之損失而回
      復物之物理性原狀外，就其物因毀損所減少之交易價值，
      亦得請求賠償，以填補交易性貶值之損失而回復物之價值
      性原狀，是縱非現時即有交易，被告應對其造成系爭車輛
      交易價值貶損為賠償。從而，原告主張系爭車輛交易價值
      有所貶損，請求被告應賠償系爭車輛因而貶損之價值60,0
      00元，核與民法第196條規定相符，自屬有據。
(三)按給付無確定期限者，債務人於債權人得請求給付時，經其
    催告而未為給付，自受催告時起，負遲延責任；其經債權人
    起訴而送達訴狀，或依督促程序送達支付命令，或為其他相
    類之行為者，與催告有同一之效力；遲延之債務，以支付金
    錢為標的者，債權人得請求依法定利率計算之遲延利息；應
    付利息之債務，其利率未經約定，亦無法律可據者，週年利
    率為5％，民法第229條第2項、第233條第1項前段及第203條
    分別定有明文。原告請求被告賠償之金額，並未定有給付之
    期限，而本件民事起訴狀繕本係於109年11月13日送達被告(
    新簡字卷第29頁)，是原告請求被告應併給付自起訴狀繕本
    送達翌日即自109年11月14日起至清償日止，按週年利率5％
    計算之遲延利息，核屬適法，應予准許。
(四)綜上，原告本於侵權行為損害賠償之法律關係，請求被告賠
    償147,648元【計算式：75,748元(系爭車輛維修費、托車費
    及往返車廠計程車資)+11,900(上班交通費用)+60,000元(系
    爭車輛交易價值減損)=147,648元】及自109年11月14日起至
    清償日止，按週年利率5％計算之利息，為有理由，應予准許
    。逾此部分則無理由，應予駁回。
四、各當事人一部勝訴、一部敗訴者，其訴訟費用，由法院酌量
    情形，命兩造以比例分擔或命一造負擔，或命兩造各自負擔
    其支出之訴訟費用；法院為終局判決時，應依職權為訴訟費
    用之裁判，民事訴訟法第79條、第87條第1項分別定有明文
    。本件訴訟費用確定為5,270元（包含：第一審裁判費2,870
    元+台南市汽車商業同業公會鑑定費2,400元=5,270元），原
    告為一部勝訴，本院審酌兩造勝敗訴之比例，爰判決如主文
    第3項所示。　　
五、本件原告勝訴部分，5％係依民事訴訟法第427條第1項規定，
    適用簡易程序之簡易事件，所為被告部分敗訴之判決，依同
    法第389條第1項第3款之規定，應依職權宣告假執行。另依
    被告之聲請，依同法第392條第2項規定，宣告被告如為原告
    預供擔保後，得免為假執行。
六、本件事證已臻明確，兩造其餘之攻擊或防禦方法及所提之證
    據，經本院審酌後，認為均不足以影響本判決之結果。
七、據上論結，原告之訴為一部有理由，一部無理由，依民事訴
    訟法第436條第2項、第79條、第87條第1項、第389條第1項
    第3款、第392條第2項，判決如主文。　　
中　　華　　民　　國　　110 　年　　4 　　月　　9 　　日
                 臺灣臺南地方法院新市簡易庭
                        法  官　盧亨龍
以上正本係照原本作成。
如對本判決上訴，應於判決送達後20日內向本院提出上訴狀（須
附繕本），若委任律師提起上訴者，應一併繳納上訴審裁判費，
否則本院得不命補正逕行駁回上訴。
中　　華　　民　　國　　110 　年　　4 　　月　　9 　　日
                        書記官　徐毓羚